【裁判字號】    95,台上,3757
【裁判日期】    950713
【裁判案由】    違反毒品危害防制條例
【裁判全文】
最高法院刑事判決            九十五年度台上字第三七五七號
    上  訴  人  甲○○
                        （另案在台灣高雄第二監獄執行中）
上列上訴人因違反毒品危害防制條例案件，不服台灣高等法院高
雄分院中華民國九十五年四月十一日第二審判決（九十五年度上
訴字第六六號，起訴案號：台灣高雄地方法院檢察署九十四年度
偵字第六三八六號），提起上訴，本院判決如下：
    主  文
上訴駁回。
    理  由
按刑事訴訟法第三百七十七條規定，上訴於第三審法院，非以判
決違背法令為理由，不得為之。是提起第三審上訴，應以原判決
違背法令為理由，係屬法定要件。如果上訴理由狀並未依據卷內
訴訟資料，具體指摘原判決不適用何種法則或如何適用不當，或
所指摘原判決違法情事，顯與法律規定得為第三審上訴理由之違
法情形，不相適合時，均應認其上訴為違背法律上之程式，予以
駁回。本件上訴意旨略稱：(一)上訴人甲○○自警詢起始終否認在
現場所查扣之甲基安非他命一包是上訴人所有，乃警詢筆錄竟記
載為上訴人承認該包甲基安非他命係上訴人所有，但上訴人曾要
求調查警詢錄音，足以證明警詢筆錄有誤，原審未加以調查，自
有違誤。(二)上訴人於原審曾要求與證人蘇建志對質並加以詰問，
但原審未傳喚該證人加以調查，有調查未盡之違誤等語。
惟查：本件原判決撤銷第一審之科刑判決，改判論處上訴人以共
同販賣第二級毒品未遂罪刑。係依憑(一)第一審法院勘驗警察搜索
上訴人所承租坐落高雄縣岡山鎮○○○路一七三號房屋之蒐證錄
影光碟結果，警察人員會同上訴人至上開租住處搜索之過程，並
無中斷錄影之情形，且未發現警察人員有以槍枝指向上訴人或其
他脅迫之行為，亦未發現警察人員有「如果不開門，要請鎖匠來
開門」等語，而上訴人係自行交出鑰匙予警察後，警察人員復將
鑰匙交予上訴人，有勘驗筆錄可證。又上訴人並於搜索扣押筆錄
「執行之依據」欄下「依刑事訴訟法第一百三十一條之一經受搜
索人同意執行搜索」項下簽名，有保安警察第三總隊第二大隊搜
索扣押筆錄附卷可按。足見警察人員係依刑事訴訟法第一百三十
一條之一受搜索人自願性同意搜索而為搜索，於法並無不合。(二)
證人蘇建志、林俊清於警詢中所為之陳述，雖與第一審法院不符
，惟依刑事訴訟法第一百五十九條之二規定，其在警詢之陳述具
有較可信之特別情況，且為證明犯罪事實存否所必要，得為證據
。又其等在檢察官偵查中所為之陳述，已經依法具結，並無顯不
可信之特別情況，依同法第一百五十九條之一第二項規定，亦得
為證據。(三)在代天宮現場查獲之甲基安非他命一包係上訴人攜帶
前往現場，業據上訴人於警詢中供認不諱，核與證人即由上訴人
以機車載往現場之林俊清（經檢察官不起訴處分在案）供證情節
相符。(四)證人蘇建志係先向「阿賢」之人聯絡，欲購買新台幣（
下同）五百元甲基安非他命一包，「阿賢」之人則要蘇建志至代
天宮等候，其後約十分鐘，上訴人即攜帶一包甲基安非他命至約
定地點著手交易，尚未完成交易即為警查獲之事實，業據證人蘇
建志於警詢、檢察官偵查中供證屬實，核與證人林俊清於警詢中
、證人即查獲警員鍾松棋於第一審法院審理中供證情節大致相符
。(五)上訴人將甲基安非他命販賣給蘇建志時，具有營利之意圖。
復有在代天宮現場查獲之甲基安非他命一包及在上訴人租住處查
獲之甲基安非他命二包扣案足憑。該扣案之甲基安非他命三包經
檢驗結果，確含有第二級毒品甲基安非他命成分，有高雄醫學大
學附設中和紀念醫院民國九十四年四月十九日檢驗報告附卷可稽
，為其論罪之基礎。並說明(一)上訴人抗辯：警察在其租住處所搜
索不合法云云，與事實不符。(二)上訴人嗣後否認在代天宮現場查
獲之甲基安非他命一包係其所有，及證人蘇建志、林俊清翻異前
詞所為有利於上訴人之證明，核屬卸責及迴護之詞，均無足採。
(三)上訴人及證人劉士豪、林俊清所稱：當日去代天宮現場是要解
決上訴人與蘇建志間之糾紛云云，並非事實等理由綦詳。又上訴
人於原審並未主張警詢筆錄與警詢錄音內容不符，亦未聲請勘驗
警詢錄音帶，上訴意旨(一)所指上訴人曾要求調查警詢錄音，以證
明警詢筆錄有誤云云，顯非依據卷內資料執以指摘。況除上訴人
承認在代天宮現場查獲之甲基安非他命係其所有外，證人林俊清
、劉士豪亦為相同之陳述，是縱使除去上訴人在警詢中之供述，
亦應為相同事實之認定，原審未勘驗上訴人之警詢錄音內容，難
認有違背調查必要性之違法。再上訴人於原審並未要求與證人蘇
建志對質，且上訴人在第一審法院已就「有無阿賢之人」詰問證
人蘇建志，是原審依刑事訴訟法第一百九十六條規定未再傳喚證
人蘇建志，亦無違背調查必要性之違法，上訴意旨(二)所陳，不得
據為第三審上訴之適法理由。其餘上訴意旨，係就原審取捨證據
、認定事實職權之行使及原判決理由已說明之事項，徒憑自己之
說詞，重為事實問題之爭執，顯與法律規定得為第三審上訴理由
之違法情形，不相適合。其上訴違背法律上之程式，應予駁回。
據上論結，應依刑事訴訟法第三百九十五條前段，判決如主文。
中    華    民    國  九十五  年    七    月   十三   日
                      最高法院刑事第七庭
                          審判長法官  孫  增  同
                                法官  吳  昆  仁
                                法官  趙  文  淵
                                法官  吳      燦
                                法官  呂  丹  玉
      本件正本證明與原本無異
                                      書  記  官
中    華    民    國  九十五  年    七    月   十八   日
                                                      Ｅ


司法院資訊處製作；財團法人民間司法改革基金會備份。
